【裁判字號】    92,訴,216
【裁判日期】    920521
【裁判案由】    毒品危害防制條例
【裁判全文】
臺灣嘉義地方法院刑事判決                          九十二年度訴字第二一六號
    公  訴  人  臺灣嘉義地方法院檢察署檢察官
    被      告  甲○○
右列被告因違反毒品危害防制條例案件，經檢察官提起公訴（九十二年度毒偵字第一
四九號），本院判決如左：
    主  文
甲○○連續施用第一級毒品，有期徒刑壹年；又連續施用第二級毒品，處有期徒刑陸
月。應執行有期徒刑壹年肆月。
    事  實
一、甲○○前因施用毒品案件，第一、二犯分別經本院以八十九年度毒聲字第六七五
    號及八十九年度毒聲字第一七六四號裁定送觀察、勒戒後，均認無繼續施用毒品
    之傾向，先後經臺灣嘉義地方法院檢察署檢察官於民國八十九年六月二十三日及
    八十九年十二月二十七日分別以八十九年度毒偵字第七一二號及八十九年度毒偵
    字第一六八○號不起訴處分確定。第三犯經臺灣嘉義地方法院檢察署檢察官以九
    十一年度毒偵字第三三八號起訴，經本院於九十一年九月二十六日以九十一年度
    訴字第二五０號判處有期徒刑一年確定。詎其仍不知悔改，復基於施用第一級毒
    品海洛因及第二級毒品安非他命之概括犯意，海洛因自九十一年十二月初某日起
    至同年十二月三十一日凌晨零時許，安非他命自九十一年九月二十七日起至同年
    一月一日二十三時為警採尿前九十六小時內某時，在嘉義市○○路、嘉義縣中埔
    鄉富收村等處，連續施用第一級毒品海洛因及第二級毒品安非他命多次。嗣於九
    十二年一月一日二十三時許，經警在嘉義縣警察局水上分局南靖派出所採驗其尿
    液而查獲上情。
二、案經嘉義縣警察局水上分局報由臺灣嘉義地方法院檢察署檢察官偵查起訴。
    理  由
一、訊據被告固坦承在上揭地點，自九十一年十二月初某日起，至同年十二月三十一
    日凌晨零時許連續施用海洛因；自九十一年九月二十七日起施用安非他命之事實
    ，惟矢口否認有於九十一年一月一日二十三時許為警採尿前九十六小時內某時，
    在不詳地點施用安非他命之事實。惟查被告於九十一年一月一日二十三時許為警
    採集之尿液經送檢驗結果，呈安非他命陽性反應，有嘉義縣衛生局煙毒尿液檢驗
    單、法務部調查局九十二年四月七日調科壹字第九二六二六○三四○○號檢驗通
    知書各一份附卷可稽。而安非他命經口服投與後，約百分之七十於二十四小時內
    ，約百分之九十約於九十六小時內自尿中排出，而安非他命經投與後，最長可能
    不會超過四日，即不能自所排尿液中檢出安非他命之反應，有行政院衛生署藥物
    食品檢驗局八十一年二月八日八十一藥檢壹字第○○一一五六號函在卷可憑，足
    徵被告確曾於九十一年一月一日二十三時許採尿前九十六小時內某時在不詳地點
    施用安非他命。再被告為警於九十二年一月一日二十三時許採尿後送驗，呈嗎啡
    （施用海洛因後，以嗎啡型式代謝）陽性反應之事實，有法務部調查局九十二年
    四月七日調科壹字第九二六二六○三四○○號檢驗通知書附卷足查。綜上，本件
    事證明確，被告施用海洛因及安非他命之事實均堪認定。
二、按海洛因及安非他命分別係毒品危害防制條例第十條所稱之第一、二級毒品。又
    被告前因前因施用毒品案件，第一、二犯分別經本院以八十九年度毒聲字第六七
    五號及八十九年度毒聲字第一七六四號裁定送觀察、勒戒後，均認無繼續施用毒
    品之傾向，先後經臺灣嘉義地方法院檢察署檢察官先後於八十九年六月二十三日
    及八十九年十二月二十七日分別以八十九年度毒偵字第七一二號及八十九年度毒
    偵字第一六八○號不起訴處分確定。第三犯經臺灣嘉義地方法院檢察署檢察官以
    九十一年度毒偵字第三三八號起訴，經本院於九十一年九月二十六日以九十一年
    度訴字第二五０號判處有期徒刑一年確定等情，有臺灣嘉義地方法院檢察署八十
    九年度毒偵字第七一二號、八十九年度毒偵字第一六八○號不起訴處分書、本院
    九十一年度訴字第二五○號判決書及臺灣嘉義地方法院檢察署刑案資料查註紀錄
    表、臺灣高等法院被告全國前案紀錄表各一份在卷可參，其四犯施用海洛因及甲
    基安非他命之罪。核其所為，係犯毒品危害防制條例第十條第一項之施用第一級
    毒品罪及同條第二項之施用第二級毒品罪。被告施用海洛因及甲基安非他命前後
    持有海洛因、甲基安非他命之低度行為，應為其施用之高度行為所吸收，均不另
    論其持有第一、二級毒品罪。被告先後多次施用第一、二級毒品犯行，時間緊接
    ，犯罪構成要件相同，顯係基於概括犯意為之，應依連續犯之規定論以一罪，並
    依法加重其刑。爰審酌被告非法施用足以導致精神障礙及生命危險之成癮性第一
    、二級毒品，及其犯罪之動機、目的、手段，被告之智識程度，犯罪所生危害及
    犯罪後之態度等一切情狀，量處如主文所示之刑，並依法定其應執行之刑。
據上論斷，應依刑事訴訟法第二百九十九條第一項前段，毒品危害防制條例第十條第
一項、第二項，刑法第十一條前段、第五十六條、第五十一條第五款，判決如主文。
本案經檢察官黃正雄到庭執行職務
中      華      民      國    九十二    年      五      月    二十一    日
                                      臺灣嘉義地方法院刑事第三庭
                                          法  官  張    育    彰
右正本證明與原本無異。
如不服本判決，應於判決送達後十日內向本院提出上訴狀( 應附繕本 )。
中      華      民      國    九十二    年      五      月    二十一    日
                                          書記官  林    秀    敏
附錄法條：
毒品危害防制條例第十條
施用第一級毒品者，處六月以上五年以下有期徒刑。
施用第二級毒品者，處三年以下有期徒刑。


司法院資訊處製作；財團法人民間司法改革基金會備份。
